Inventaris van het archief van de Semarang-Cheribon Stoomtrammaatschappij, (1890) 1895-1946 (1952)
Nationaal Archief, Den Haag
Semarang-Cheribon Stoomtram Maatschappij
Semarang-Cheribon Stoomtram Mij.
1890-1952
merendeel 1895-1946
I25031
30.80 meter; 332 inventarisnummers.
Normale geschreven, getypte en gedrukte documenten, geen bijzondere handschriften.
Nationaal Archief, Den Haag
Semarang-Cheribon Stoomtrammaatschappij
In het archief bevinden zich naast algemene administratieve stukken dossiers inzake vlampijpen, vuurkisten en vuurbruggen, rijtuigen en wagens voor brandhout en bagage. Verder stukken over personeelszaken en boekhouding. Het archief bevat plannen tot aanleg en uitbreiding van lijnen op Java en de buitengebieden. Andere onderwerpen betreffen concessies, reizigerstarieven en vervoersovereenkomsten met diverse suikerfabrieken en de correspondentie daarover. Het archief bevat agenda`s van ingekomen en uitgaande correspondentie.
Archiefvorming
Geschiedenis van het archiefbeheer
De verwerving van het archief
Het archief is door schenking verworven.
2.20
Aanwijzingen voor de gebruiker
Openbaarheidsbeperkingen
Volledig openbaar.
Materiële beperkingen
Aanvraaginstructie
Openbare archiefstukken kunnen online worden aangevraagd en gereserveerd. U kunt dit ook via de terminals in de studiezaal van het Nationaal Archief doen. Om te kunnen reserveren dient u de volgende stappen te volgen:
U maakt een profiel aan op www.gahetna.nl, en logt vervolgens in
Via de archiefinventaris (alleen de beschrijvingen met rode nummers) selecteert u het gewenste archiefstuk door op de knop 'Reserveren' te klikken
In het volgende scherm geeft u aan op welke dag u het archiefstuk wilt inzien
Indien u zich bevindt in de studiezaal en een tafelnummer heeft ontvangen kunt u dit nummer vermelden. Als u geen tafelnummer heeft kunt u tafelnummer 777 laten staan
Vervolgens bevestigt u uw reservering door deze te versturen.
Verwant materiaal
Beschikbaarheid van kopieën
Verwante archieven
Er zijn meerdere archieven aanwezig met betrekking tot de Indische stoomtrammaatschappijen. Daarnaast:
4. SWMI - Inventaris van een verzameling Foto's en Kaarten betreffende de Indische Stoomtramwegmaatsschapijen op Java, afkomstig van prof. dr. ing. A. de Pater, 1888-1940
Beschrijving van de series en archiefbestanddelen
- Administratie.
  - Doos 1., 1
    - Dossiernummer 1-I.: Wijziging der statuten, 1895-1913
    - Dossiernummer 1-II.: Wijziging der statuten, 1914
    - Dossiernummer 2-I.: Commissarissen algemeen, 1895-1904
    - Dossiernummer 2-II.: Commissarissen algemeen, 1905-1915
    - Dossiernummer 2-III.: Commissarissen algemeen, 1915-1919
    - Dossiernummer 2-IV.: Commissarissen algemeen, 1920-1925
    - Dossiernummer 2-V.: Commissarissen algemeen, 1926
  - Doos 2., 2
    - Dossiernummer 4-I.: Vergaderingen van aandeelhouders, 1895-1904
    - Dossiernummer 4-II.: Vergaderingen van aandeelhouders, 1905-1914
    - Dossiernummer 4-III.: Vergaderingen van aandeelhouders, 1915-1920
    - Dossiernummer 4-IV.: Vergaderingen van aandeelhouders, 1921
    - Dossiernummer 9-I.: Duplicaten van rekesten en beschikkingen, 1915-1918
    - Dossiernummer 9-II.: Duplicaten van rekesten en beschikkingen, 1919-1920
  - Doos 3., 3
    - Dossiernummer 9-III.: Duplicaten van rekesten en beschikkingen, 1921-1922
    - Dossiernummer 9-IV.: Duplicaten van rekesten en beschikkingen, 1923-1924
    - Dossiernummer 9-V.: Duplicaten van rekesten en beschikkingen, 1925-1926
    - Dossiernummer 9-VI.: Duplicaten van rekesten en beschikkingen, 1927-1928
    - Dossiernummer 9-VII.: Duplicaten van rekesten en beschikkingen, 1929-1930
    - Dossiernummer 9-VIII.: Duplicaten van rekesten en beschikkingen, 1931-1933
  - Doos 4., 4
    - Dossiernummer 9-IX.: Duplicaten van rekesten en beschikkingen, 1934-1936
    - Dossiernummer 9-X.: Duplicaten van rekesten en beschikkingen, 1937-1939
    - Dossiernummer 9-XI.: Duplicaten van rekesten en beschikkingen, 1939
    - Dossiernummer 9-XII.: Lijst van rekesten, 1910-1931
    - Dossiernummer 62.: Schouwburgfonds, sportverenigingen, 1913
    - Dossiernummer 81.: Inrichten van het archief in Indië, 1899-1900
    - Dossiernummer 83.: Beheer en administratie der werkplaats en het magazijn, 1899
    - Dossiernummer 84.: Administratief beheer in Indië, 1906
    - Dossiernummer 87.: Vereenvoudiging stationsadministratie, 1907
    - Dossiernummer 89.: Register der overheidsbeschikkingen, 1917
    - Dossiernummer 101-I.: Hoofdvertegenwoordiger algemeen, 1895-1907
  - Doos 5., 5
    - Dossiernummer 101-II.: Hoofdvertegenwoordiger algemeen, 1908
    - Dossiernummer 102.: Chef exploitatie (aanleg) algemeen, 1895
    - Dossiernummer 129-I.: Ongevallen, 1897-1911
    - Dossiernummer 129-II.: Ongevallen, 1912-1918
    - Dossiernummer 129-III.: Ongevallen, 1919-1922
    - Dossiernummer 129-IV.: Ongevallen, 1923-1926
  - Doos 6., 6
    - Dossiernummer 129-V.: Ongevallen, 1927-1938
    - Dossiernummer 129-VI.: Ongevallen, 1939
    - Dossiernummer 132.: Correspondentie omtrent abonnement bij advokatenkantoren voor het vastleggen van prijzen, vervoersvoorwaarden en kontrakten, 1899-1931
    - Dossiernummer 136.: Bospercelen, 1899
    - Dossiernummer 171-a-II.: Maandverslagen omtrent de aanleg der lijn Semarang-Cheribon, 1898
    - Dossiernummer 171-b-.: Stand der werken van de aanleg der zijlijn Weleri- Besokon, 1900
    - Dossiernummer 171c.: Maandverslagen omtrent de aanleg Cheribon- Kadijsaten, 1900-1902
    - Dossiernummer 171-d.: Maandverslagen van de verbeteringswerken ten westen van Semarang, 1911-1915
  - Doos 7., 7
    - Dossiernummer 171-e-I.: Maandverslagen van de aanlegwerken secties Cheribon en Pekalongan, 1914
    - Dossiernummer 171-e-II.: Maandverslagen van de aanlegwerken secties Cheribon en Pekalongan, 1915
    - Dossiernummer 171-e-III.: Maandverslagen van de aanlegwerken secties Cheribon en Pekalongan, 1916
    - Dossiernummer 171-f.: Maandverslagen van de bijzondere aanlegdienst, 1920-1922
    - Dossiernummer 179.: Stand der werken, 1895-1897
    - Dossiernummer 181.: Inspectieverslagen van de hoofdvertegenwoordiger bestemd voor commissarissen, 1896
  - Doos 8., 8
    - Dossiernummer 182-I.: Inspectieverslagen van de hoofdvertegenwoordiger bestemd voor de directie, 1896-1918
    - Dossiernummer 182-II.: Inspectieverslagen van de hoofdvertegenwoordiger bestemd voor de directie, 1919
    - Dossiernummer 183.: Inspectieverslagen van de hoofdvertegenwoordiger. Correspondentie, 1896
    - Dossiernummer 184.: Correspondentie omtrent enige rapporten over onderwerpen van administratieve aard, 1913-1922
    - Dossiernummer 191-I.: Jaarverslagen van de chef der exploitatie, 1895-1903
    - Dossiernummer 191-II.: Jaarverslagen van de chef der exploitatie, 1904-1905
  - Doos 9., 9
    - Dossiernummer 192-III.: Jaarverslagen van de chef der exploitatie, 1906-1907
    - Dossiernummer 191-IV.: Jaarverslagen van de chef der exploitatie, 1908-1915
      met bijlagen
  - Doos 10., 10
    - Dossiernummer 191-V.: Jaarverslagen van de chef der exploitatie, 1916-1922
  - Doos 11., 11
    - Dossiernummer 191-VI.: Jaarverslagen van de chef der exploitatie, 1923-1927
  - Doos 12., 12
    - Dossiernummer 191-VII.: Jaarverslagen van de chef der exploitatie, 1928-1932
  - Doos 13., 13
    - Dossiernummer 191-VIII.: Jaarverslagen van de chef der exploitatie, 1933-1938
  - Doos 14., 14
    - Dossiernummer 192-I.: Jaarverslagen van de chef der exploitatie. Corrrespondentie, 1896-1907
    - Dossiernummer 192-II.: Jaarverslagen van de chef der exploitatie. Corrrespondentie, 1908-1920
    - Dossiernummer 192-III.: Jaarverslagen van de chef der exploitatie. Corrrespondentie, 1920-1930
    - Dossiernummer 192-IV.: Jaarverslagen van de chef der exploitatie. Corrrespondentie, 1931-1939
    - Dossiernummer 196.: Concept jaarverslag, 1936
    - Dossiernummer 205.:Maandverslagen van de ingenieur architect, 1912-1915
    - Dossiernummer 206.:Correspondentie omtrent maandrapport van de I.A. over november 1911 en rapporten over werkzaamheden bouwkundig bureau, 1912-1913
    - Dossiernummer 225.: Correspondentie omtrent aanmerkingen van het afdelingshoofd van de dienst van toezicht op de dienstuitvoering bij S.C.S, 1921
    - Dossiernummer 227.: Overheidsbemoeiing met de dienstregeling en de beveiliging, 1916
    - Dossiernummer 236.: Correspondentie omtrent adviezen van de gewestelijke raad betreffende technische aangelegenheden, 1923
  - Doos 15., 15
    - Dossiernummer 246-I.: Goedkeuring tekeningen door regerings autoriteiten, 1895-1909
    - Dossiernummer 246-II.: Goedkeuring tekeningen door regerings autoriteiten, 1910-1914
    - Dossiernummer 246-III.: Goedkeuring tekeningen door regeringsautoriteiten, 1915
    - Dossiernummer 248-I.: Toezending goedgekeurde tekeningen en daarbij behorende besluiten naar Indië, 1895-1929
    - Dossiernummer 248-II.: Goedkeuring tekeningen gesloten goederenwagens, 1930
    - Dossiernummer 156.: Correspondentie omtrent het ontsmetten van wagens, 1901
    - Dossiernummer 271.: Dienstregelement, 1895
    - Dossiernummer 274.: Dienstorders en circulaires voor het personeel, correspondentie, 1897
  - Doos 16., 16
    - Dossiernummer 291-I.: Rechten op gronden, verpondingsbelasting, 1895-1897
    - Dossiernummer 291-II.: Rechten op gronden, verpondingsbelasting, 1898-1902
    - Dossiernummer 291-III.: Rechten op gronden, verpondingsbelasting, 1903-1911
    - Dossiernummer 291-IV.: Rechten op gronden, verpondingsbelasting, 1912
    - Dossiernummer 291-V.: Rechten op gronden, verpondingsbelasting, 1914
    - Dossiernummer 291-VI.: Rechten op gronden, verpondingsbelasting, 1914-1917
    - Dossiernummer 291-VII.: Rechten op gronden, verpondingsbelasting, 1917-1919
  - Doos 17., 17
    - Dossiernummer 291-VIII.: Rechten op gronden, verpondingsbelasting, 1920-1921
    - Dossiernummer 291-IX.: Rechten op gronden, verpondingsbelasting, 1922-1924
    - Dossiernummer 291-X.: Rechten op gronden, verpondingsbelasting, 1925-1926
    - Dossiernummer 291-XI.: Rechten op gronden, verpondingsbelasting, 1927-1929
    - Dossiernummer 291-XII.: Rechten op gronden, verpondingsbelasting, 1930-1931
    - Dossiernummer 291-XIII.: Rechten op gronden, verpondingsbelasting, 1932
  - Doos 18., 18
    - Dossiernummer 291-XIV.: Rechten op gronden, verpondingsbelasting, 1933-1934
    - Dossiernummer 291-XV.: Rechten op gronden, verpondingsbelasting, 1934-1936
    - Dossiernummer 291-XVI.: Rechten op gronden, verpondingsbelasting, 1937-1938
    - Dossiernummer 291-XVII.: Rechten op gronden, verpondingsbelasting, 1939
    - Dossiernummer 292-I.: Gemeenschappelijk gebruik van grond met N.I.S.M. te Semarang, 1895-1917
    - Dossiernummer 292-II.: Gemeenschappelijk gebruik van grond met N.I.S.M. te Semarang, 1918-1925
  - Doos 19., 19
    - Dossiernummer 292-III.: Gemeenschappelijk gebruik van grond met N.I.S.M. te Semarang, 1926
    - Dossiernummer 294-I.: Huur en verhuur van roerende en onroerende goederen, 1896-1916
    - Dossiernummer 294-II.: Huur en verhuur van roerende en onroerende goederen, 1917-1918
    - Dossiernummer 294-III.: Huur en verhuur van roerende en onroerende goederen, 1919-1920
  - Doos 20., 20
    - Dossiernummer 294-IV.: Huur en verhuur van roerende en onroerende goederen, 1921-1923
    - Dossiernummer 294-V.: Huur en verhuur van roerende en onroerende goederen, 1923
    - Dossiernummer 294-VI.: Huur en verhuur van roerende en onroerende goederen, 1924
    - Dossiernummer 294-VII.: Huur en verhuur van roerende en onroerende goederen, 1925-1926
    - Dossiernummer 294 -VIII.: Huur en verhuur van roerende en onroerende goederen, 1926-1927
  - Doos 21., 21
    - Dossiernummer 294-IX.: Huur en verhuur van roerende en onroerende goederen, 1928
    - Dossiernummer 294-X.: Huur en verhuur van roerende en onroerende goederen, 1929-1930
    - Dossiernummer 294-XI.: Huur en verhuur van roerende en onroerende goederen, 1931
    - Dossiernummer 301-I.: Registreren van overeenkomsten, 1900-1925
    - Dossiernummer 301-II.: Correspondentie omtrent overeenkomsten, 1927-1929
    - Dossiernummer 303.: Correspondentie omtrent aanvraag tot uitzending décauville matriaal, 1908-1919
    - Dossiernummer 334.:Toekenning gratificatie aan het personeel ten gelegenheid van het 25 jarig bestaan der Oost-Java stoomtram- maatschappij, 1920
    - Dossiernummer 380.: Vlampijpen, vuurkisten en vuurbruggen, 1896
  - Doos 22., 22
    - Dossiernummer 415-I.: Bestelling van vuurkisten en vuurbruggen, 1896-1929
    - Dossiernummer 415-II.: Bestelling van vuurkisten en vuurbruggen, 1930-1936
    - Dossiernummer 500.: Uitbreiding rijtuigpark, 1921
    - Dossiernummer 501.: BC. Rijtuigen nos. 101-116 en C. rijtuigen 1001- 1016 geleverd door van der Zijpen & Charlier, 1895-1898
    - Dossiernummer 502.: BC-rijtuigen nrs. 117-118 en 121-123 en C-rijtuigen nrs. 1017-1022 geleverd door Beijnes en BC-rijtuig nr. 119 geleverd door de pletterij, 1899-1902
    - Dossiernummer 503.: BC-rijtuigen nrs. 124-125 en C-rijtuigen nrs. 1023-1029 geleverd door Beijnes, 1907-1909
    - Dossiernummer 504.: C-rijtuigen nrs. 1111-1113 geleved door Beijnes. Inspectierijtuig, 1908-1910
  - Doos 23., 23
    - Dossiernummer 505.: C-rijtuigen nrs. 1030-1035 geleverd door Beijnes, 1910-1912
    - Dossiernummer 506-I.: AB-rijtuigen nrs. 11-14, C-rijtuigen nrs. 1096-1099, BC-rijtuigen nrs. 151-156 en C-rijtuigen nrs. 1051-1060 geleverd door Beijnes, 1911-1912
    - Dossiernummer 506-II.: AB-rijtuigen nrs. 11-14, C-rijtuigen nrs. 1096-1099, BC-rijtuigen nrs. 151-156 en C-rijtuigen nrs. 1051-1060 geleverd door Beijnes, 1912-1913
    - Dossiernummer 506-III.: AB-rijtuigen nrs. 11-14, C-rijtuigen nrs. 1096-1099, BC-rijtuigen nrs. 151-156 en C-rijtuigen nrs. 1051-1060 geleverd door Beijnes, 1914-1918
    - Dossiernummer 507-I.: ABC-rijtuigen nrs. 51-55, BC-rijtuigen nrs. 157-159, C-rijtuigen nrs. 1094-1095, 1201-1206, 1131-1141 en bagagewagens nrs. 1761-1766 geleverd door Beijnes, 1913
    - Dossiernummer 507-II.: ABC-rijtuigen nrs. 51-55,BC-rijtuigen nrs. 157-159, C-rijtuigen nrs. 1094-1095, 1201-1206, 1131-1141 en bagagewagens nrs. 1761-1766 geleverd door Beijnes, 1914-1916
    - Dossiernummer 508.: C-rijtuigen nrs. 1142-1147 geleverd door Beijnes, 1914-1917
  - Doos 24., 24
    - Dossiernummer 509.: BC-rijtuigen nrs. 181-183 geleverd door Beijnes, 1914-1917
    - Dossiernummer 510-I.: BC-rijtuigen nrs. 184-189 en C-rijtuigen nrs. 1209-1214 geleverd door Beijnes; C-rijtuigen nrs. 1215-1226 geleverd door Linke Hofmann Werke en C-rijtuigen nrs. 1227-1236 geleverd door Werkspoor, 1921
    - Dossiernummer 510-II.: BC-rijtuigen nrs. 184-189 en C-rijtuigen nrs. 1209-1214 geleverd door Beijnes; C-rijtuigen nrs. 1215-1226 geleverd door Linke Hofmann Werke en C-rijtuigen nrs. 1227-1236 geleverd door Werkspoor, 1921
    - Dossiernummer 511-I.: AB-rijtuigen nrs. 61-63 geleverd door Werkspoor, 1922-1923
    - Dossiernummer 511-II.: AB-rijtuigen nrs. 61-63 geleverd door Werkspoor, 1923-1926
    - Dossiernummer 511-III.: AB-rijtuigen nrs. 61-63 geleverd door Werkspoor, 1927
    - Dossiernummer 525.: Correspondentie omtrent de levering van rollend materieel, 1896-1900
  - Doos 25., 25
    - Dossiernummer 526.: Gesloten goederenwagens nrs. 301-386 geleverd door Werkspoor, 1895-1898
    - Dossiernummer 527.: Open geoederenwagens nrs. 2201-2252 geleverd door Werkspoor en nrs. 2253-2262 geleverd door Beijnes, 1895-1902
    - Dossiernummer 528.: Correspondentie omtrent bestelling en uitzending van grintwagens, 1895
    - Dossiernummer 529.: Rongenwagens nrs. 2101-2121 geleverd door Beijnes en Werkspoor, 1895-1903
    - Dossiernummer 530.: Gesloten goederenwagens nrs. 387 - 426 geleverd door de pletterij, nrs. 447-466 en 477-496 geleverd door Werkspoor, 1896-1900
    - Dossiernummer 531.: Gesloten goederenwagens nrs. 427-446 en 467-576 geleverd door Beijnes, 1898-1900
    - Dossiernummer 532.: Gesloten goederenwagens nrs. 497-505 geleverd door Beijnes; nrs. 506-555 en open goederenwagens nrs. 2263-2277 geleverd door Werkspoor, 1899-1901
    - Dossiernummer 533.: Correspondentie omtrent de aanschaf van P-wagens, 1900-1901
  - Doos 26., 26
    - Dossiernummer 534.: Gesloten goederenwagens nrs. 556-640 geleverd door Beijnes en Werkspoor, 1901-1905
    - Dossiernummer 535-I.: Bagagewagens nrs. 1751-1753, brandhoutwagens nrs. 1401-1430, plattewagens nrs. 1606-1610, rongenwagens nrs. 2122-2126 geleverd door Beijnes; gesloten goederenwagens nrs. 641-690 geleverd door Beijnes en Werkspoor waarvan nrs. 671-690 zijn overgenomen door de O.J.S.M, 1905-1906
    - Dossiernummer 535-II.: Bagagewagens nrs. 1751-1753, brandhoutwagens nrs. 1401-1430, plattewagens nrs. 1606-1610, rongenwagens nrs. 2122-2126 geleverd door Beijnes; gesloten goederenwagens nrs. 641-690 geleverd door Beijnes en Werkspoor waarvan nrs. 671-690 zijn overgenomen door de O.J.S.M, 1907-1908
    - Dossiernummer 536.: Brandhoutwagens nrs. 1431-1460. geleverd door Werkspoor, 1907-1909
    - Dossiernummer 537.: Gesloten goederenwagens nrs. 671-700 zandwagens nrs. 1821-1850 geleverd door Beijnes, brandhoutwagens nrs. 1461-1480 geleverd door Werkspoor, 1908-1910
    - Dossiernummer 538.: Gesloten goederenwagens nrs. 701-730 en zandwagens nrs. 1851-1875 geleverd door Beijnes. Aanmaak van platte wagens nrs.: 1611-1620 en van gesloten goederenwagens nrs. 731-750 in Indië, 1910-1915
    - Dossiernummer 539.: Correspondentie omtrent uitzending materialen, 1910-1911
    - Dossiernummer 540.: Bagagewagens nrs. 1754-1757 geleverd door van der Zijpen en Charlier, 1910-1913
    - Dossiernummer 541-I.: Platte wagens nrs. 1621-1640 geleverd door Waggonfabrik A.G. Gesloten goederenwagens nrs. 751-850 en Rongenwagens nrs. 2127-2136 geleverd door van der Zijpen en Charlier, 1911
  - Doos 27., 27
    - Dossiernummer 541-II.: Platte wagens nrs. 1621-1640 geleverd door Waggonfabrik A.G. Gesloten goederenwagens nrs. 751-850 en Rongenwagens nrs. 2127-2136 geleverd door van der Zijpen en Charlier, 1912-1913
    - Dossiernummer 542.: Kraanwagens nrs. 2198-2199 geleverd door Waggonfabrik A.G, 1912-1915
    - Dossiernummer 543.: Zandwagens nrs. 1876 - 1925 geleverd door van der Zijpen en Charlier, 1912-1913
    - Dossiernummer 544.: Bagagewagens nrs. 1794-1799 geleverd door Beijnes, 1912-1915
    - Dossiernummer 545.: Gesloten goederenwagens nrs. 851-900 geleverd door Waggonfabrik A.G, 1912-1914
    - Dossiernummer 546.: Veerwagens nrs. 155-158 geleverd door Waggonfabrik A.G, 1912-1915
    - Dossiernummer 547.: Rongenwagens nrs. 1691-1700 (Schamelwagens) geleverd door Beijnes, 1914-1916
    - Dossiernummer 548.: Correspondentie omtrent aanmaak 25 gesloten goederen wagens, 1914
  - Doos 28., 28
    - Dossiernummer 549.:Gesloten goederenwagens nrs. 210-279 geleverd door van der Zijpen & Charlier, 1919-1922
    - Dossiernummer 550.: Correspondentie omtrent de aanmaak van goederenwagens, 1920-1922
    - Dossiernummer 551-I.: Gesloten goederenwagens nrs. 2401-2424 door Linke-Hofmann Werke en nrs. 2425-2448 door Hannoversche Waggonfabrik, 1920-1921
    - Dossiernummer 551-II.: Gesloten goederenwagens nrs. 2401-2424 door Linke-Hofmann Werke en nrs. 2425-2448 door Hannoversche Waggonfabrik, 1921-1928
    - Dossiernummer 552-I.: Rongenwagens nrs. 2137-2161 en 1641-1672 geleverd door van der Zijpen & Charlier, 1920-1921
    - Dossiernummer 552-II.: Rongenwagens nrs. 2137-2161 en 1641-1672 geleverd door van der Zijpen & Charlier, 1921
    - Dossiernummer 554.: Correspondentie omtrent bestelling, keuring en uitzending van goederen wagens, 1929
  - Doos 29., 29
    - Dossiernummer 555.: Bagagewagens nrs. 1771-1773 geleverd door Beijnes, 1928
    - Dossiernummer 571.: Locomotieven nrs. 1-4 overgenomen van de Java Spoorweg Mij. Locomotieven nrs. 5-24 geleverd door Beijer en Peacock & Co, 1894-1897
    - Dossiernummer 572.: Locomotieven nrs. 25-36 geleverd door Beijnes en Peacock & Co, 1898-1901
    - Dossiernummer 573-I.: Locomotieven nrs. 37-41 geleverd door Werkspoor, 1901
    - Dossiernummer 573-II.: Locomotieven nrs. 37-41 geleverd door Werkspoor, 1902-1904
  - Doos 30., 30
    - Dossiernummer 574.: Locomotieven nrs. 42-47 geleverd door Beijer en Peacock & Co, 1904-1907
    - Dossiernummer 575-I.: Locomotieven nrs. 101-105 geleverd door de Sächsische Maschinenfabrik, 1907-1908
    - Dossiernummer 575-II.: Locomotieven nrs. 101-105 geleverd door de Sächsische Maschinenfabrik, 1908-1910
    - Dossiernummer 576.: Locomotieven nrs. 106-111 geleverd door de Sächsische Maschinenfabrik, 1910-1913
    - Dossiernummer 577.: Locomotieven nrs. 112-121 geleverd door de Sächsische Maschinenfabrik, 1911-1913
    - Dossiernummer 578.: Locomotieven nrs. 122-127 geleverd door de Aächsische Maschinen fabrik, 1912-1914
  - Doos 31., 31
    - Dossiernummer 579-I.: Locomotieven nrs. 201-209 geleverd door de Sächsische Maschinenfabrik, 1913-1914
    - Dossiernummer 579-II.: Locomotieven nrs. 201-209 geleverd door de Sächsische Maschinenfabrik, 1914-1916
    - Dossiernummer 580.: Correspondentie omtrent bestelling en levering van locomotieven, 1914-1915
    - Dossiernummer 581-I.: Locomotieven. (Diverse aanbiedingen van fabrieken.), 1920
    - Dossiernummer 581-II.: Locomotieven. (Diverse aanbiedingen van fabrieken.), 1921
    - Dossiernummer 581-III.: Locomotieven nrs. 201-206 geleverd door de Sächsische Maschinenfabrik, 1921
  - Doos 32., 32
    - Dossiernummer 581-IV.: Locomotieven nrs. 201-206 geleverd door de Sächsische Maschinenfabrik, 1921-1922
    - Dossiernummer 581-V.: Locomotieven nrs. 201-206 geleverd door de Sächsische Maschinenfabrik, 1922-1925
    - Dossiernummer 581-a.: Locomotieven nrs. 201-206-9 geleverd door de Sächsische Maschinenfabrik, 1920-1925
    - Dossiernummer 582.: Locomotieven nrs. 207-219 geleverd door de Sächsische Maschinenfabrik en Beyer Peacock & Co, 1921-1925
    - Dossiernummer 582-a-I.: Locomotieven nrs. 207-213 geleverd door de Sächsische Maschinenfabrik, 1921-1922
  - Doos 33., 33
    - Dossiernummer 582-a-II.: Locomotieven nrs. 207-213 geleverd door de Sächsische Maschinenfabrik, 1922-1923
    - Dossiernummer 582-b-I.: Locomotieven nrs. 214-219 geleverd door Beijer en Peacock & Co, 1921-1922
    - Dossiernummer 582-b-II.: Locomotieven nrs. 214-219 geleverd door Beijer en Peacock & Co, 1922-1923
    - Dossiernummer 613-27.: A. van Hobaken & Co. Expeditie, 1939
    - Dossiernummer 631-I.: Assurantie en averij grosse, 1895-1898
    - Dossiernummer 631-II.: Assurantie en averij grosse, 1899-1915
  - Doos 34., 34
    - Dossiernummer 631-III.: Assurantie en averij grosse, 1916-1926
    - Dossiernummer 631-IV.: Assurantie en averij grosse, 1927
    - Dossiernummer 703-I.: Uitzending van personeel bij aanstelling in Indië, 1899-1912
    - Dossiernummer 703-II.: Uitzending van personeel bij aanstelling in Indië, 1913
    - Dossiernummer 704.: Correspondentie omtrent toekenning van extra promoties, 1927
    - Dossiernummer 704-I.: Tractementsverhogingen en bevorderingen in Ned.Indië, 1895-1912
    - Dossiernummer 704-II.: Tractementsverhogingen en bevorderingen in Ned.Indië, 1913-1927
    - Dossiernummer 706-a.: Uitkeringen bij ontslag aan Inlandsche beambten, 1924
    - Dossiernummer 709-I.: Opbrengsteaandelen, premiën en gratificatiën, 1896-1904
  - Doos 35., 35
    - Dossiernummer 709-II.: Opbrengsteaandelen, premiën en gratificatiën, 1905-1911
    - Dossiernummer 709-III.: Opbrengsteaandelen, premiën en gratificatiën, 1912-1915
    - Dossiernummer 709-IV.: Opbrengsteaandelen, premiën en gratificatiën, 1916-1919
    - Dossiernummer709-V.: Opbrengsteaandelen, premiën en gratificatiën, 1920-1921
  - Doos 36., 36
    - Dossiernummer 709-VI.: Opbrengsteaandelen, premiën en gratificatiën, 1922-1923
    - Dossiernummer 709-VII.: Opbrengsteaandelen, premiën en gratificatiën, 1924-1925
    - Dossiernummer 709-VIII.: Opbrengsteaandelen, premiën en gratificatiën, 1926-1928
    - Dossiernummer 709-IX.: Opbrengsteaandelen, premiën en gratificatiën, 1929